【裁判字號】    97,訴,2315
【裁判日期】    971030
【裁判案由】    清償借款
【裁判全文】
臺灣臺中地方法院民事判決              97年度訴字第2315號
原      告  甲○○
訴訟代理人  許博堯律師
被      告  蘇景豐即益順工業社
上列當事人間請求清償借款事件，本院於民國97年10月16日言詞
辯論終結，判決如下：
    主      文
被告應給付原告新臺幣柒拾萬元，及自民國97年8 月5 日起至清
償日止按週年利率5%計算之利息。
訴訟費用新臺幣柒仟陸佰元由被告負擔。
本判決於原告以新臺幣貳拾萬肆仟元為被告供擔保後，得假執
行。
    事實及理由
一、原告主張略以：被告於民國95年3 月2 日向訴外人劉瑞展借
    貸新台幣（下同）70萬元，雙方言明清償期分別為95年6 月
    15 日 、7 月15日及8 月15日各清償20萬元、20萬元及30萬
    元，被告並於同日簽立借據，同時開立面額及發票日同上之
    支票3 紙。劉瑞展於95年3 月3 日自華南商業銀行新店分行
    000-00-000000- 0帳戶提領70萬元，隨即將該70萬元匯入益
    順工業社設於台灣銀行大甲分行之000-00000000000 帳戶內
    。原告於97年6 月間自劉瑞展受讓上開70萬元對被告之債權
    ，即於97年6 月20日以台北信維郵局第2012號存證信函通知
    該債權讓與之事實，被告並於同年6 月23日收受該存證信函
    ，原告已合法受讓劉瑞展對被告70萬元之債權，該消費借貸
    已逾約定清償期限，為此求予清償等語。並聲明：除假執行
    擔保金額外，如主文所示。
二、被告抗辯略謂：伊因財務有困難，等伊作漢唐公司工程拿到
    尾款就會清償，不會積欠等語。並聲明：駁回原告之訴。
三、按稱消費借貸者，謂當事人一方移轉金錢或其他代替物之所
    有權於他方，而約定他方以種類、品質、數量相同之物返還
    之契約；又借用人應於約定期限內，返還與借用物種類、品
    質、數量相同之物，民法第474條第1項、第478條前段定有
    明文。且債權人得將債權讓與於第三人。又債權之讓與，非
    經讓與人或受讓人通知債務人，對於債務人不生效力。但法
    律另有規定者，不在此限。受讓人將讓與人所立之讓與字據
    提示於債務人者，與通知有同一之效力。民法第294 條第1
    項前段及第297 條亦有明定。原告向劉瑞展之借款，既已屆
    清償期而未清償，而劉瑞展已將本件消費借貸債權讓與原告
    ，復經原告依民法第297 條規定通知被告，原告本於消費借
    貸之法律關係請求被告清償借款，自屬有據。從而，原告依
    消費借貸契約及之法律關係，請求被告給付如主文第1 項所
    示，即有理由，應予准許。
四、假執行之宣告：原告陳明願供擔保聲請宣告假執行，核無不
    合，爰酌定相當擔保金額准許之。
五、訴訟費用負擔、宣告假執行之依據：民事訴訟法第78條、第
    390 條第2 項。
中    華    民    國    97    年    10    月    30    日
                  民事第三庭    法  官  林慧貞
正本係照原本作成。
如對本判決上訴，須於判決送達後20日內向本院提出上訴狀。
中    華    民    國    97    年    10    月    30    日
                                書記官


司法院資訊處製作；財團法人民間司法改革基金會備份。
